【裁判字號】    96,易,523
【裁判日期】    980327
【裁判案由】    侵占
【裁判全文】
臺灣板橋地方法院刑事判決               96年度易字第523號
公  訴  人  臺灣板橋地方法院檢察署檢察官
被      告  辛○○
            壬○○○
共      同
選任辯護人  陳智勇    律師
上列被告等因業務侵占案件，經檢察官提起公訴（95年度偵字第
18379 號）及移送併案審理（98年度偵字第2042號），本院判決
如下：
    主  文
辛○○共同連續意圖為自己不法之所有，而侵占業務上所持有之
物，處有期徒刑肆年。
壬○○○共同連續意圖為自己不法之所有，而侵占業務上所持有
之物，處有期徒刑年陸月。
    事  實
一、辛○○與壬○○○為夫妻關係，辛○○自民國（下同）79年
    6 月21日起至91年12月31日止，擔任峰緯通風機械股份有限
    公司（設台北縣板橋市○○路○ 段225 號1 樓，現負責人：
    丑○○，下稱峰緯公司）之負責人，負責峰緯公司之經營、
    財務管理等，為從事業務之人，詎辛○○與壬○○○2 人竟
    未經峰緯公司其他股東子○○、己○○、丑○○、卯○○、
    癸○○及丙○○6 人之同意，即基於為自己不法所有之概括
    犯意聯絡，由辛○○利用其任職董事長期間，因業務上所持
    有峰緯公司所有台新國際商業銀行新莊分行（下稱台新商銀
    新莊分行）00000000000000號、台北國際商業銀行中港分行
    （下稱台北商銀中港分行，後台北商銀改名為永豐商業銀行
    ）0000 000000000號帳戶存摺、印鑑章、台北商銀中港分行
    0000000000000 號支票存款帳戶印鑑章及台北商銀中港分行
    定存單之機會，先後於：
  (一)由壬○○○先後於如附表一所示時間，持辛○○所交付其因
    業務上持有峰緯公司所有上開台新商銀新莊分行0000000000
    0000號活期存款帳戶存摺、印鑑章，前往台新商銀新莊分行
    內，先填寫如附表一所示時間、金額之取款憑條各乙紙（按
    上開取款憑條共3 紙，提領金額合計新臺幣【下同】000000
    0 元，惟起訴書附表三編號3 該筆500000元提款，應係附表
    三編號2 該筆0000000 元提款之一部，而重覆計算，顯係誤
    載，應予刪除），持向台新商銀新莊分行承辦人員提領如附
    表一所示之現金後，再將上開現金先後或分別匯入壬○○○
    所有台北商銀中港分行0000000000000 號或陳鳳英所有合作
    金庫銀行五洲分行（下稱合庫銀行五洲分行）000000000000
    0 號帳戶中（按其匯款情形，詳如附表一所示），而先後將
    上開現金侵占入己。
  (二)由壬○○○先後於如附表二所示時間，持辛○○所交付其因
    業務上持有峰緯公司所有上開台北商銀中港分行0000000000
    000 號活期存款帳戶存摺、印鑑章，前往台北商銀中港分行
    內，先填寫如附表二所示時間、金額之取款憑條各乙紙（按
    上開取款憑條共11紙，提領金額合計00000000元），持向台
    北商銀中港分行承辦人員提領如附表二所示之現金後，再將
    上開現金先後匯入壬○○○所有上開台北商銀中港分行0000
    000000000 號或辛○○所有台新商銀新莊分行000000000000
    00號或台北商銀中港分行0000000000000 號帳戶中，而先後
    將上開現金侵占入己。
  (三)由辛○○先後利用峰緯公司內不知情之會計人員，令其簽發
    或溢發因業務上持有以峰緯公司所有上開台北商銀中港分行
    0000000000000 號帳戶為付款人，票面金額及票號分別如附
    表三所示之支票巷各乙紙（按上開支票共10紙，合計000000
    00元，惟如附表三編號7 所示之該紙支票面額，應為742600
    元，惟溢發成0000000 元，溢額257400元；又如附表三編號
    10所示0000000 元之支票乙紙，則係辛○○卸除交接董事長
    職務前所簽發者）後，再交由壬○○○先後於如附表三所示
    時間，將上開支票各乙紙先後存入壬○○○所有台北商銀中
    港分行0000000000000 號或上開0000000000000 號帳戶中兌
    現（按其兌現情形，詳如附表三所示），而先後將上開票款
    及溢額票款侵占入己。
  (四)由壬○○○於91年4 月18日，持辛○○所交付其因業務上持
    有峰緯公司所有台北商銀中港分行EZ249274、EZ249275號，
    面額各為0000000 元、0000000 元之定存單各乙紙（按上開
    2 紙定存單面額合計0000000 元），前往台北商銀中港分行
    內辦理解約，再將解約後之現金立即存入辛○○所有台北商
    銀中港分行0000000000000 號帳戶中，再將上開款項轉存入
    辛○○所有上開台新商銀新莊分行00000000000000號帳戶中
    ，而將上開現金侵占入己。
二、辛○○自91年12月31日起卸除峰緯公司之負責人乙職後，得
    悉峰緯公司之新任負責人丙○○（按經檢察官另行處分不起
    訴在案）欲結束領出峰緯公司上開台新商銀新莊分行000000
    00000000號帳戶內之存款計0000000 元，竟與丙○○、峰緯
    公司會計人員庚○○（按亦經檢察官另行處分不起訴在案）
    2 人基於上開同一意圖為自己不法所有之概括犯意聯絡，先
    後於：
  (一)除由丙○○於92年6 月16日將其中0000000 元以支票轉存入
    峰緯公司所有台新國際商業銀行江翠分行（下稱台新商銀江
    翠分行）帳戶中外，其餘丙○○因業務上所持有之0000000
    元則全數提領一空，再由辛○○、丙○○各自分得現金4000
    00元，庚○○則分得剩餘之現金223921元，而將上開現金侵
    占入己。
  (二)由丙○○將其因業務上持有峰緯公司自客戶處所收得，面額
    各243555元及381423元之支票各乙紙先存入其個人所有郵局
    帳戶中兌現，再由丙○○提領上開合計624978元之款項，並
    將其中224450元及176079元交予辛○○、庚○○2 人，而將
    上開現金侵占入己。
三、案經峰緯公司代表人丑○○訴由臺灣板橋地方法院檢察署檢
    察官偵查起訴。
    理  由
壹、有罪部分：
一、訊據被告辛○○固坦承上開事實一、(四)之業務侵占犯行，並
    坦承先後由被告壬○○○出面辦理上開事實一、(一)至(三)之提
    款、匯款、兌現支票，並於離職後自告訴人峰緯公司處領得
    40萬元等情，惟矢口否認上開事實一、(一)至(三)及二、之犯行
    ；訊據被告壬○○○固亦坦承先後由其出面辦理上開事實一
    、(一)至(四)之提款、匯款、兌現支票、解約定存等情，惟亦矢
    口否認上開全部犯行，被告辛○○辯稱：峰緯公司之財務自
    79年間開始就與伊等2 人之個人帳戶係合流使用，當時其他
    股東亦未反對，且壬○○○亦確有先後匯回計00000000元至
    峰緯公司所有上開台北商銀中港分行帳戶中，亦遠超過被訴
    侵占00000000元之總額，足證伊並無侵占峰緯公司上開款項
    之故意及行為，另伊離職後領得之上開400000元係工程佣金
    ，且伊並沒有領到224450元云云；被告壬○○○則辯稱：峰
    緯公司之財務自79年間開始就與伊等2 人之個人帳戶係合流
    使用，當時其他股東亦未反對，且伊亦確有先後匯回計0000
    0000元至峰緯公司所有上開台北商銀中港分行帳戶中，亦遠
    超過被訴侵占00000000元之總額，伊係受辛○○之託，始出
    面辦理上開提款、匯款、兌現支票、解約定存等，伊並無侵
    占峰緯公司上開款項之故意及行為云云。經查：
  (一)被告辛○○委由被告壬○○○先後出面辦理上開事實一、(一)
    至(四)之提款、匯款、兌現支票、解約定存及被告辛○○於其
    解除告訴人峰緯公司負責人乙職後，仍自告訴人峰緯公司處
    領得上開400000元元等情，業據被告2 人於本院審理時供承
    明確，且互核一致，並核與告訴人峰緯公司代表人丑○○於
    本院審理時此部分指訴之情節相符，復有如附表一至三之提
    款、匯款、兌現支票之台北商銀取款憑條、客戶往來明細表
    、台北商銀中港分行95年6 月19日北商銀中港（九五）字第
    00017 號函、台北商銀中港分行95年3 月8 日北商銀中港（
    九五）字第00007 號函、95年7 月26日北商銀中港（九五）
    字第00020 、00021 號函、永豐商業銀行96年1 月19日永豐
    銀中港（九六）字第4 號函、峰緯公司之支票、台北商銀客
    戶歷史資料查詢明細表、台北商銀中港分行95年3 月30日北
    商銀中港（九五）字第9 號函、定期存款單、台新商銀95年
    3 月13日台新作集字第95 02375號函、95年6 月22日台新作
    集字第9507795 號函暨所附傳票、95年12月27日台新作集字
    第9517648 號函暨所附傳票、台新商銀存款取款憑條、台幣
    存款歷史交易明細查詢、被告辛○○所簽立之切結書、丙○○郵局帳戶交易明細、連線郵局電腦託收票據收據、峰緯公
    司所有台新商銀新莊分行帳戶交易明細、江翠分行存褶明細
    、現金支出傳票、存款取款憑條、本行支票，在卷可稽，足
    堪認定。
  (二)上開事實一、(四)之犯行，業據被告辛○○於本院審理時坦承
    不諱，核與告訴人峰緯公司代表人丑○○及同案被告壬○○○於本院審理時供述之情節相符，復有告訴人峰緯公司所有
    上開定期存款單影本2 紙可佐，足堪認定。雖被告壬○○○
    辯稱其係受被告辛○○之指示，始前往辦理上開2 紙定存單
    之解約，並將上開款項匯入被告辛○○上開帳戶中，其並無
    犯罪之故意及行為云云，惟被告壬○○○乃一智慮成熟之成
    年女子，並明知上開2 紙定存單乃係告訴人峰緯公司所有之
    財產，且其金額高達0000000 元之鉅，被告壬○○○竟未經
    告訴人峰緯公司其餘股東丑○○、丙○○、己○○、子○○
    、卯○○、癸○○等人之決議或向其等求證，逕憑其夫即被
    告辛○○一人之詞，即持上開2 紙定存單前往辦理解約，並
    將上開款項匯入被告辛○○上開帳戶中，則被告壬○○○與
    被告辛○○間就此部分犯行，顯有犯意之聯絡與行為之分擔
    ，至為顯然。被告壬○○○上開所辯，顯係事後卸責之詞，
    不足採信。
  (三)被告2 人雖辯稱如附表一編號1 、附表二編號5 、7 、8 、
    12及附表三編號3 、4 、6 、8 、9 、10提款、支票兌現等
    ，均係因當時峰緯公司之財務與被告2 人之財務間，係「合
    流使用」，且事後被告2 人亦有匯款回流至告訴人峰緯公司
    之帳戶中云云。惟被告2 人所辯峰緯公司當時之財務與其等
    2 人之財務「合流使用」乙節，不僅業據證人即峰緯公司現
    負責人丑○○、峰緯公司股東丙○○、己○○、子○○、卯
    ○○、癸○○及峰緯公司會計庚○○（見本院卷96年8 月30
    日、97年1 月3 日、4 月9 日、6 月25日審判筆錄）堅決否
    認在卷，且峰緯公司在法律上既係一具有獨立「法人格」之
    股份有限公司，衡諸常情，亦無與被告2 人之上開個人帳戶
    「合流使用」之必要及可能，而被告2 人於本院審理時就其
    等上開所辯「合流使用」云云，亦僅係事後空言云云，復未
    能提出該所謂「合流使用」乙情，曾經峰緯公司股東會決議
    通過實行之任何相關積極事證為憑，顯屬被告2 人事後卸責
    之詞，自均不足為有利被告2 人認定之依據，至為顯然。至
    於被告2 人另辯稱其等之前曾代墊告訴人峰緯公司三峽工廠
    起造費及事後亦曾匯款回流至告訴人峰緯公司帳戶合計0000
    0000元（即如被告、辯護人96年3 月27日刑事聲請調查證據
    暨答辯狀中附表四至六）云云，不僅就上開所謂代墊起造費
    乙事，提出告訴人峰緯公司至今尚未清償之證據或其他任何
    積極事證為憑，且與被告2 人如附表一編號1 、附表二編號
    5 、7 、8 、12及附表三編號3 、4 、6 、8 、9 、10提款
    、支票兌現等行為間，亦屬毫無相干之二事，縱認被告2 人
    事後曾匯款至告訴人峰緯公司帳戶中，亦屬被告2 人上開即
    成犯罪後之行為，而不影響本院上開認定之結果，附此敘明
    。
  (四)被告2 人另辯稱其等雖有如附表一編號2 、3 、附表二編號
    2 、3 、4 、6 、13、14及如附表三編號1 、2 、5 之提款
    、匯款及兌現支票等行為，惟事後被告2 人已先後匯款回流
    告訴人峰緯公司帳戶合計00000000元，多出部分款項，則可
    供合流使用云云。惟被告2 人先後確有如附表一編號2 、3
    、4 、附表二編號2 、3 、4 、6 、13、14及如附表三編號
    1 、2 、5 之提款、匯款及兌現支票等行為，業據被告2 人
    於本院審理時供述屬實，並據本院認定明確在卷，有如上述
    ，且被告2 人不僅未能提出告訴人峰緯公司確曾於86年11月
    19 日 向陳鳳英其人借款500000元乙情之相關積極事證，而
    揆諸告訴人峰緯公司上開定存單、帳戶之金額以觀，告訴人
    峰緯公司亦應無欠缺500000元現金之可能，且被告2 人事後
    清償上開500000元予陳鳳英時，復未「加計」利息，亦核與
    一般商場上現金借貸多會收取利息之情形不符，至為顯然。
    至於被告2 人另辯稱其等事後匯款回流至告訴人峰緯公司帳
    戶合計00000000元（即如被告、辯護人96年3 月27日刑事聲
    請調查證據暨答辯狀中附表一至三），多出部分款項，則可
    供合流使用云云，然有關告訴人峰緯公司之財務與被告2 人
    個人之財務，未曾「合流使用」乙節，不僅業據本院認定在
    卷，有如上述，且亦與被告2 人如附表一編號2 、3 、附表
    二編號2 、3 、4 、6 、13、14及如附表三編號1 、2 、5
    之提款、匯款及兌現支票等行為間，係屬毫無相干之二事，
    縱認被告2 人事後曾匯款至告訴人峰緯公司帳戶中，亦屬被
    告2 人上開即成犯罪後之行為，而不影響本院上開認定之結
    果，附此敘明。
  (五)被告2 人另辯稱如附表二編號1 之0000000 元，並無此筆款
    項之流向云云，惟上開990000元之提領及匯款流向乙情，業
    據檢察官於偵查中查明屬實，並有由被告壬○○○所填寫該
    筆款項之87年7 月10日取款憑條影本及告訴人峰緯公司上開
    台北商銀客戶歷史資料查日詢明細表各乙份可憑，足堪認定
    ，而被告2 人復未能提出何以告訴人峰緯公司上開990000元
    之款項，會於上開時地遭被告壬○○○提款匯款至被告辛○○所有上開台新銀行新莊分行之帳戶中之原因及事由，則被
    告2 人上開所辯，顯亦係事後卸責之詞，自不足採信。至於
    被告2 人另辯稱被告辛○○於87年7 月10日，尚未在彰化銀
    行新莊分行開戶使用乙情，則與被告2 人上開犯行無涉，附
    此敘明。
  (六)被告2 人另辯稱如附表三編號7 之0000000 元支票乙紙，係
    被告辛○○89年上半年應得之股東紅利501960元、業務獎金
    240640元及加班超勤、交際費257400元之總額，其等並無侵
    占該紙支票溢額257400元云云，惟揆諸告訴人峰緯公司89年
    上半年發放股東紅利及業務獎金表所載，被告辛○○應各領
    501960元及240640元，合計應僅742600元而已，此有上開發
    放股東紅利及業務獎金表各乙紙可憑，足堪認定，而被告2
    人就所謂「加班超勤、交際費257400元」乙節，不僅未能提
    出任何積極事證為憑，僅空言另應領該筆「加班超勤、交際
    費257400元」云云，且揆諸告訴人峰緯公司89年下半年發放
    股東紅利及業務獎金時，亦未有所謂「加班超勤、交際費」
    乙項給付（按告訴人峰緯公司係以月薪方式按月給付在職股
    東或其他員工所謂『加班費』，亦無所謂『交際費』乙項，
    此揆諸被告、辯護人96年3 月27日所提刑事聲請調查證據及
    答辯狀所附被證10即告訴人峰緯公司92年5 月份薪資清冊乙
    紙即明），足認被告2 人上開所辯，顯均係事後卸責之詞，
    自不足採信。
  (七)又證人庚○○於本院審理時亦證稱：「（被告辛○○與壬○○○二人是如何侵占公司款項？）領現金、開公司空白支票
    、匯款。領現金是因為當時公司的銀行印鑑大小章、存摺都
    是壬○○○在保管，她領現金也沒有跟我說，我對帳對不出
    來，我問辛○○說帳怎麼會這樣？他叫我去問壬○○○，壬○○○沒有辦法回答的時候，後來辛○○就說假如帳對不起
    來，叫我把公司的營業額減少，就這樣子做帳，帳面上看起
    來是借貸平衡的。開公司支票的部分是辛○○有時叫我開公
    司支票給他拿回去，這些支票已經開好金額、日期，只是沒
    有蓋大小章，他拿回去就會給壬○○○蓋章，就存入壬○○○或是辛○○的帳戶兌現。匯款的部分就是壬○○○把公司
    的錢匯到她或是辛○○的戶頭，銀行匯款的事情我沒有辦過
    ，都是壬○○○在處理，這些事是後來公司在辛○○離職之
    後查帳才發現的，辛○○自己有說過公司財務是他自己在處
    理，我只是負責做帳而已」、「（被告二人有二張定存單解
    約的事情，是如何侵占的？）因為我曾經去調過銀行的對帳
    單，發現有二張定存單不見了，我就問辛○○，當時他還是
    負責人，他叫我不要管這麼多，後來經過調查的結果，壬○○○把這二張定存單解約後，把錢匯到辛○○的戶頭。他侵
    占當時我並不知道這些過程，是後來才發現的」等語（見本
    院卷97年1 月3 日審判筆錄）綦詳，亦核與本院上開(一)至(六)
    之認定情節，均相符合，足堪採信。
  (八)至於被告辛○○另辯稱92年6 月16日其雖有拿到上開事實二
    、(一)所述之40萬元，但此係支付給告訴人峰緯公司的工程佣
    金，並非侵占所得，且亦不知丙○○有將告訴人峰緯公司之
    上開支票2 紙存入其私人帳戶中，並分得其中224450元云云
    。惟被告辛○○上開事實二(一)及(二)之犯行，不僅業據證人丙○○於本院審理時證稱：「（本件在92年6 月16日峰緯公司
    將台新銀行新莊分行的帳戶結清轉存到江翠分行，有剩餘00
    0000 0元，以現金提領方式，你和辛○○、庚○○三人如何
    侵占該筆款項？）當天我與辛○○、壬○○○三人共同到台
    新銀行新莊分行二樓貴賓室辦理結清帳戶，本來結餘是有6
    百7 十多萬元，其中五百七十幾萬元是轉匯到江翠分行，剩
    下壹佰多萬元是用提現金的方式領出，當場我與辛○○先各
    拿40萬元，剩下二十幾萬元由我拿回公司交給庚○○」、「
    （本件為何你要自首？）有二個理由，第一個我後來很後悔
    ，心理很愧疚，對於股東也無法交代。第二個原因是因為辛○○說我拿現金給他，我沒有留下證據，他事後竟向我勒索
    壹佰二十萬元給他，否則要把這件事情告知每個股東，可是
    我總共才拿六十幾萬元，我為何要拿壹佰二十萬元給他」、
    「（後來取得客戶收取的二張支票，辛○○、你、庚○○如
    何侵占、分配？）原先我是收二張客戶的支票合計六十幾萬
    元，辛○○叫我說這二張支票沒有抬頭，要我存到我郵局的
    帳戶裡面，我就存進去，這二張票是不同到期日，其中一張
    有先兌現，我們三人照比例分配，我拿十一萬元，辛○○也
    是十一萬元。之後這位客戶打電話給我說有30萬資金的缺口
    ，說他向他的朋友借30萬元要馬上還，希望我把退還第二張
    支票，但我不答應，我就提領公司的30萬元出來給他，同時
    我的客戶簽了四張各七萬五的支票代替，這四張支票我又軋
    入我郵局的帳戶，第一張與第二張都有提領到，一樣照比例
    我們三個人分配，第三張沒有兌現，有換開一張支票，第四
    張及換開的那張支票都有兌現」、「（請提示偵字卷第329
    、330 頁告訴理由六狀告證57說明書，是否是在偵查中檢察
    官請你就上述的侵占金額所為的說明？）是」、「（請提示
    他字卷第一宗第158 、159 頁94年8 月29日告訴理由狀告證
    22自白書，是否是你製作的？）是」、「（上開自白書中你
    說在94年6 月16日，你和辛○○各分40萬元，庚○○分2239
    21元，後來二張客票辛○○分得224450元，你分得224449元
    ，庚○○分得176079元，是否屬實？）是」、「（你在自白
    書裡面說這二次侵占的行為是辛○○慫恿你，他如何慫恿你
    ？）他說利用這二次的機會，反正股東也不會知道，就將現
    金自己拿去用，他還教我把票軋入我的郵局帳戶裡面，我也
    相信他，真的把票軋進去」、「（庚○○為何會加入你們侵
    占的行列？）金額與方式是辛○○講的，但庚○○是公司會
    計，不可能不知道，所以辛○○說二件加起來就拿40萬元給
    她」、「（你後來有無回補你侵占的款項並加進利息給公司
    ？）有」、「（請提示偵字卷第270 頁告訴理由五狀告證49
    證人與辛○○對談譯文，譯文內容是否是你們在談論如何分
    配侵占款項的事情？）是，這是我們當面對話的錄音，當時
    辛○○還在公司上班，我當時還是公司負責人」、「（你何
    時地給辛○○224450元？有無其他人看到？）我共分五次拿
    錢給辛○○，都是在公司拿給他的，其中後面二、三張票款
    ，辛○○已經離開公司，是他回到公司拿的。這五次庚○○
    都有看到，因為我拿給辛○○時都是利用員工下班晚上六點
    多的時間，只有我們三個人在」、「（請提示96年4 月10日
    答辯二狀補被證二其中所說的傭金40萬元和你剛剛所陳述你
    侵占公司的款項有無關係？）沒有關係，我簽這張是92年4
    月29日，侵占的時間是94年6 月份」等語（見本院卷96年8
    月30日審判筆錄）綦詳，不僅核與證人庚○○於本院審理時
    證稱：「（你目前的職業？）我目前在峰緯公司擔任會計」
    、「（你從何時起到何時擔任會計？）八十一年三月起迄今
    」、「（之前辛○○在峰緯公司擔任什麼職務？）負責人」
    、「（峰緯公司支付廠商貨款的流程為何？）原則上是工程
    要做完，由廠商開發票給公司，公司認為工程完成之後，才
    會付款開票給廠商，所開的票一般是二個月期票」、「（在
    91年12月31日被告辛○○要卸任負責人的時候，曾經與丙○○及妳共同侵占公司的款項，是否有這件事情？）有」、「
    （後來妳為何自首？）因為我覺得愧對公司，我覺得良心不
    安，我想要把事情還原真相，也怕公司會倒閉，因為辛○○
    在92年12月31日離職之後，在九十三年二月左右要開股東會
    ，壬○○○下班時間跑到公司來，對丙○○說如果你不聽我
    的話，我要把你做的二件事情告訴股東，就是包括結清台新
    銀行剩餘帳戶後剩餘的一百多萬及客戶支票那二件事情跟股
    東報告，這是後來辛○○打電話跟我講的，我擔心我是下一
    個被威脅的對象，我曾經跟辛○○說你也有參與，他說那是
    領現金，所以沒有證據」、「（在92年6 月16日結清台新銀
    行新莊分行帳戶剩餘款項中，辛○○、丙○○各分得四十萬
    元，你分得二十二萬三千九百二十一元，是否屬實？）是的
    」、「（另外向客戶收取的支票二張，兌現後辛○○是分到
    二十二萬四千四佰五十元，你分到十七萬六千七十九元，是
    否屬實？）是的」、「（之所以你與辛○○、丙○○侵占上
    開款項，是由何人主使？）辛○○，因為辛○○、丙○○商
    量好之後才跟我講，因為我是擔任會計，做帳一定會發現這
    個事情，所以他們才分好處給我，我後來做帳的時候有掩蓋
    這個事情，辛○○要我做呆帳做掉」、「（妳剛剛說辛○○
    、丙○○侵占上開四十萬元的部分，他們是如何侵占的？）
    辛○○、壬○○○、丙○○他們去台新銀行新莊分行結清帳
    戶，因為當時銀行帳戶的小章是由壬○○○在保管，所以辛○○有跟我說壬○○○也要去，我沒有去銀行，因為我沒有
    在跑銀行。辛○○、丙○○他們事先有講好一人拿四十萬元
    ，他們當天把這個帳戶結清掉，剩下的錢就由他們各拿四十
    萬元，剩下的223,921 元再由丙○○拿回公司交給我。辛○○一直不承認侵占這四十萬元，他說這四十萬元是交際費，
    但是交際費公司會出，不需要拿他自己的錢去出，我可以證
    明這不是屬於交際費，辛○○他說是要給東詠公司的交際費
    ，但是辛○○所寫的文件上寫的很清楚（提出該文件影本及
    發票影本二份、買賣合約書影本一份），東詠公司是峰緯公
    司的上包，辛○○在上開文件上寫說『支付介紹人及轉包廠
    商佣金四十萬元（含稅）並由外包成本中支付』，外包成本
    是我們支付給下包的金額，所以這筆錢是包括在外包成本裡
    面，不用另外再付四十萬元。且日期也不對，我們開給東詠
    公司的發票日期是92年5 月26日，也就是交貨的日期，是在
    上開帳戶92年6 月16日結清之前，因為辛○○在上開文件上
    寫『交貨前付現，介紹人黃純清』表示這四十萬在交貨時已
    經付清給介紹人，所以辛○○說這四十萬元是要付佣金，是
    不實在的」、「（妳是否知道另外的224,450 元，丙○○是
    如何交給辛○○的？）我有看到丙○○在下班後拿現金給辛○○，且不只一次，大約五次左右，之前已經事先講好要分
    多少錢」、「（是你們三個人在一起拿錢的嗎？）是的，是
    在下班後，包括我分到的錢也是這樣」、「（辛○○分錢的
    時候一直留在公司，等到下班才分錢嗎？）是的」、「（是
    否確定？）是的」、「（每次都是如此？）是的」等語（見
    本院卷97年1 月3 日審判筆錄）相符，而告訴人峰緯公司事
    後所開立給東詠工程股份有限公司（下稱東詠公司）之發票
    上，其發票日期即交貨日期係「92年5 月26日」，且被告辛○○所提出上開40萬元之佣金證明單上亦載明「交貨前付現
    」等語，此均有被告辛○○及證人庚○○所提出佣金證明書
    各乙紙及證人庚○○所提出告訴人峰緯公司統一發票影本2
    紙及東詠公司與告訴人峰緯公司所簽立上開交易之買賣合約
    書影本乙份可憑，足認縱有所謂「40萬元佣金」乙節，亦應
    係於92年5 月26日即交貨時付清給介紹人，焉有於事後之92
    年6 月16日再重覆給付上開「40萬元佣金」予介紹人之必要
    及可能，是被告辛○○此部分所辯，顯係事後卸責之詞，不
    足採信。至於被告辛○○另與丙○○、庚○○共同侵占上開
    2 紙支票，而分得其中224450元乙情，亦據證人丙○○、庚○○2 人證述明確，並均事後清償款項予告訴人峰緯公司，
    有如上述，且被告辛○○於任職告訴人峰緯公司負責人期間
    ，亦自承確有侵占上開事實一、(四)，亦如上述，並有被告辛○○為清償侵占款項所簽立之切結書乙紙，在卷可稽，足認
    證人丙○○、庚○○2 人上開證述之詞，均堪採信，被告辛○○此部分犯行，亦堪認定。被告辛○○雖否認此部分犯行
    ，顯亦係事後卸責之詞，不足採信。
  (九)綜上所述，被告2 人上開事實一、(一)至(四)之犯行及被告辛○○上開事實二、(一)、(二)之犯行，均臻明確，應均予依法論科
    。
二、查被告辛○○自79年6 月21日起至91年12月31日止，擔任告
    訴人峰緯公司之董事長乙職，負責告訴人峰緯公司之經營、
    財務管理等，為從事業務之人，核被告2 人上開事實一、(一)
    至(四)及被告辛○○上開事實二、(一)、(二)所為，均係犯刑法第
    336 條第2 項之意圖為自己不法之所有，而侵占業務上所持
    有之物罪。按被告2 人上開犯罪後，刑法第31條、第33條、
    第56條有關擬制共同正犯、法定罰金刑、連續犯之規定，於
    94年2 月2 日經修正公布（按連續犯則係經廢止），並自95
    年7 月1 日起生效施行，經本院比較修正前後之規定，均以
    修正前之規定，為有利於被告2 人，應依刑法第2 條第1 項
    前段之規定，從修正前刑法第31條、第33條、第56條之規定
    處斷，合先敘明。被告壬○○○雖非任職告訴人峰緯公司之
    人員，惟其與告訴人峰緯公司當時之負責人即被告辛○○共
    同實行上開事實一、(一)至(四)之犯罪；又被告辛○○自91年12
    月31日起雖已卸除告訴人峰緯公司之董事長職務，惟其與告
    訴人峰緯公司當時之負責人即丙○○及會計庚○○2 人共同
    實行上開事實二、(一)、(二)之犯罪，依修正前刑法第31條第1
    項之規定，仍均應以共犯論處。被告辛○○就先後所犯上開
    事實一、(一)至(四)及事實二、(一)、(二)之多次業務侵占犯行間及
    被告壬○○○就先後所犯上開事實一、(一)至(四)之多次業務侵
    占犯行間，均時間緊接，所犯構成要件相同，顯均係基於同
    一之概括犯意所為，均為連續犯，應依修正前刑法第56條之
    規定，均論以一罪，並均加重其刑。又被告2 人就所犯上開
    事實一、(一)至(四)之犯行間及被告辛○○就所犯上開事實二、
    (一)、(二)之犯行與丙○○、庚○○2 人間，復均有犯意聯絡及
    行為分擔，均為共同正犯。爰審酌被告2 人本件犯罪之動機
    、目的、手段、對告訴人峰緯公司所生危害之程度及其等犯
    罪後之態度等一切情狀，各量處如主文所示之刑，以資儆懲
    。
貳、不另為無罪諭知部分：
一、本件公訴意旨另以：
  (一)被告壬○○○於91年1 月2 日及25日，持被告辛○○所交付
    其因業務上持有告訴人峰緯公司所有上開台北商銀中港分行
    0000000000000 號活期存款帳戶存摺、印鑑章，前往台北商
    銀中港分行內，先填寫金額各0000000 元、0000000 元及00
    00000 元之取款憑條各乙紙（按上開取款憑條共3 紙，提領
    金額合計00000000元），持向台北商銀中港分行承辦人員提
    領00000000元之現金後，再將上開現金先後匯入壬○○○所
    有上開台北商銀中港分行0000000000000 號帳戶中，而將上
    開現金侵占入己云云。因認被告2 人此部分所為，亦均另涉
    有刑法第326 條第2 項之業務侵占罪嫌云云。
  (二)被告辛○○先後利用峰緯公司內不知情之會計人員，令其簽
    發而因業務上持有以告訴人峰緯公司所有上開台北商銀中港
    分行0000000000000 號帳戶為付款人，票面金額及票號分別
    如附表四編號1 至12所示之支票各乙紙（按上開支票共12紙
    ，面額合計00000000元，惟其中如附表四編號5 之該紙0000
    000 元支票，檢察官除起訴被告2 人侵占經本院上開論罪科
    刑之如附表三編號7 所示溢額257400元外，亦起訴被告2 人
    侵占該紙支票之其餘面額742600元）後，再交由被告壬○○○先後於如附表四所示時間，將上開支票各乙紙先後存入壬○○○所有上開台北商銀中港分行0000000000000 號帳戶中
    兌現（按其兌現情形，詳如附表四所示），而先後將上開票
    款及如附表四編號5 所示其餘票款侵占入己。因認被告2 人
    此部分所為，亦均另涉有刑法第326 條第2 項之業務侵占罪
    嫌云云。
二、按「犯罪事實應依證據認定之，無證據不得認定犯罪事實」
    ，刑事訴訟法第154條第2項定有明文。
三、訊據被告辛○○、壬○○○固均坦承由被告壬○○○提領、
    匯款上開0000000 元、0000000 元及0000000 元及持如附表
    四所示12紙支票前往兌現，惟均堅決否認此部分犯行，均辯
    稱：提領、匯款上開0000000 元、0000000 元，分別係被告
    辛○○及丑○○當時出售持股及轉作購買股票之款項，提領
    上開0000000 元，則係匯款至告訴人峰緯公司所有上開台新
    商銀新莊分行00000000000000號帳戶中，並非匯入被告辛○○所有上開台新商銀新莊分行00000000000000號帳戶中；至
    於上開如附表四編號1 、2 、3 、4 、7 、9 、10、11、12
    之9 紙支票，分別係告訴人峰緯公司應付給下游廠商永邑有
    限公司（負責人：乙○○，下稱永邑公司）、北興企業有限
    公司（執行業務股東：寅○○，下稱北興公司）及建來模具
    有限公司（負責人：丁○○，下稱建來公司）之票款，惟因
    該等公司因有現金急用，才會以上開支票向伊等調現，經伊
    等同意，並另匯款現金至該等公司帳戶後，始會在伊等帳戶
    中兌現上開9 紙支票，如附表四編號5 之支票其餘面額7426
    00元，係被告辛○○應分得89年上半年應得之股東紅利5019
    60元及業務獎金2406 40 元之總合，如附表編號6 之支票，
    係告訴人峰緯公司當時購買賓士汽車之款項，如附表四編號
    8 之支票，則係被告辛○○應分得89年下半年股東紅利8366
    00元及業務獎金237632元之總合，伊等均無此部分侵占之犯
    行等語。經查：
  (一)提領、匯款上開0000000 元、0000000 元部分：告訴人峰緯
    公司之股東子○○、己○○、丑○○、卯○○、癸○○、丙○○及被告辛○○於90年間因出售持有股份，致其間持份比
    率有所變動乙情，此有告訴人峰緯公司90年股東持份比率變
    動表乙紙可佐，且證人丑○○、丙○○、己○○、子○○均
    供承屬實（見本院卷96年8 月30日、97年4 月9 日審判筆錄
    ），且依上開告訴人峰緯公司90年股東持份比率變動表乙紙
    所載，被告辛○○、子○○、己○○、丑○○、卯○○、癸○○、丙○○應分別領得0000000 元、0000000 元、000000
    0 元、0000000 元、0000000 元、0000000 元、667400元（
    惟其中丙○○因另有積欠告訴人峰緯公司0000000 元，故逕
    予扣抵不發給），經本院調取台北商銀之支票紀錄後，告訴
    人峰緯公司於91年1 月間確有依上開告訴人峰緯公司90年股
    東持份比率變動表所載簽發上開面額各0000000 元、000000
    0 元、0000000 元、0000000 元之支票各乙紙予子○○、己○○、卯○○、癸○○4 人，然並未簽發上開面額各000000
    0 元及0000000 元之支票予被告辛○○及丑○○2 人收受，
    是被告2 人辯稱上開0000000 元係被告辛○○90年出售股份
    所得及上開0000000 元則係丑○○90年出售股份所得，後共
    同出資作為購買股票之款項等語，因均未領取上開支票，始
    均另以自告訴人峰緯公司所有上開台北商銀中港分行帳戶中
    提領現金再匯款使用之方式行之等語，尚非不足採信。此外
    ，復查無其他任何積極事證足資證明被告2 人確有公訴人所
    指此部分犯行，自屬不能證明被告2 人此部分犯罪，惟因公
    訴人認被告2 人此部分犯行與其等上開經本院論罪科刑之犯
    行部分間，有修正前刑法第56條連續犯之裁判上一罪關係，
    爰不另為無罪之諭知，附此敘明。
  (二)提領、匯款上開0000000 元部分：告訴人峰緯公司所有上開
    台北商銀中港分行帳戶中，遭被告壬○○○提領、匯款0000
    000 元乙情，業據被告2 人於本院審理時所供承不諱，並有
    91年1 月25日取款憑條及客戶歷史資料查詢明細表各乙紙，
    雖堪認定。惟上開0000000 元經被告壬○○○提領後，係匯
    入告訴人峰緯公司所有上開台新商銀新莊分行000000000000
    00號帳戶中，此亦有臺灣板橋地方法院檢察署檢察事務官卷
    證分析報告乙份可佐，並非匯入被告辛○○（起訴書誤載為
    「壬○○○」）所有上開台新商銀新莊分行00000000000000
    號帳戶中，且被告壬○○○所有台新商銀新莊分行之帳戶為
    00000000000000號，並非00000000000000號，並係自91年8
    月9 日始行開戶使用，此有台新商歸戶查詢乙紙可憑，是公
    訴人此部分所認，顯有未合，至為灼然。此外，復查無其他
    任何積極事證足資證明被告2 人確有公訴人所指此部分犯行
    ，自屬不能證明被告2 人此部分犯罪，惟因公訴人認被告2
    人此部分犯行與其等上開經本院論罪科刑之犯行部分間，有
    修正前刑法第56條連續犯之裁判上一罪關係，爰不另為無罪
    之諭知，附此敘明。
  (三)如附表四編號1 、2 、3 、4 、7 、9 、10、11、12支票9
    紙部分：被告2 人辯稱上開如附表四編號1 、2 、3 、4 、
    7 、9 、10、11、12之9 紙支票，分別係告訴人峰緯公司應
    付給下游廠商永邑公司、建來公司或北興公司之票款，惟因
    該等公司因有現金急用，才會以上開支票向伊等調現，經伊
    等同意，並另匯款現金至該等公司帳戶後，始會在伊等帳戶
    中兌現上開9 紙支票等情，業據證人乙○○於本院審理時證
    稱：「（你從事什麼行業而認識被告二人？）被告二人我都
    認識，我從事風機空調」、「（你有無聽過峰緯通風機械股
    份有限公司？）有」、「（在你業務上有無跟上開公司往來
    ？）有，在83年左右」、「（你目前還有無跟上開公司業務
    往來？）有」、「（你在業務上與峰緯公司有往來的話，都
    是與何人接洽？）我在3 、4 年以前都是與辛○○及他們公
    司的業務員接洽，目前我是與他們公司的業務員接洽」、「
    （你跟峰緯公司交易的內容為何？）都是風機製造，是峰緯
    公司委託我們製造」、「（在83年至92年之間，每月平均的
    交易金額大約是多少？）不一定，多的時候大約2 百多萬，
    少的時候不到1 百萬元也有」、「（峰緯公司如何支付款項
    給你們？）他們公司從開始就都是由壬○○○匯款到我們公
    司的帳號，後來辛○○沒有擔任負責人後，現在負責人徐允
    中都是開票支付款項」、「（為何你會知道是壬○○○匯款
    到你們公司？）往來的存簿上都會有寫匯款人」、「（你們
    是如何跟峰緯公司請款的？）月結開發票，壬○○○會在隔
    月的月底一次匯款到我們公司」、「（峰緯公司有無直接從
    峰緯公司的帳號匯款給你們過？）好像一直以來都沒有」、
    「（你有無覺得奇怪是壬○○○匯款給你們，而不是峰緯公
    司匯款給你們？）一直以來都是這樣，峰緯公司沒有開票給
    我們支付款項，照理講一般公司應該要開隔月月結三個月的
    遠期支票，但是他們這樣做讓我們公司資金週轉比較方便，
    是辛○○優惠我們」、「（你剛剛說這是辛○○優惠你們，
    這是你們公司的要求，還是辛○○主動的？）從我跟他們公
    司接洽以來都是這樣，至於當時是他們主動還是我們要求的
    ，因為時間已經過太久了，我現在想不起來」、「（你們的
    請款金額與實際上壬○○○匯款給你們的金額，是否相符？
    ）有差一點，是差在利息支出，是壬○○○先墊讓我們週轉
    的款項，所以有扣月息百分之2 到3 」、「（你的公司名稱
    ？）永邑有限公司，我是公司的負責人」、「（扣息百分之
    2 到3 ，是否是經過你同意的？）是的，我跟辛○○二方面
    互相認同」、「（就你所知，峰緯公司與其他公司的交易，
    付款模式是否也如此？）我當初不了解」、「（請提示96年
    3 月27日聲請調查證據狀及答辯狀所附被證19、20、23、28
    、31之匯款清單、交易明細，請確認永邑公司在89、90年間
    有無在新竹企銀大園分行開立第0000000000號帳戶？）有」
    、「（你們有無收到上開匯款清單、交易明細所載螢光筆註
    記部分的金額？）有」、「（你有無收過峰緯公司的支票？
    ）後來辛○○離開公司之後，丑○○擔任峰緯公司負責人才
    用支票支付款項給我」、「（在辛○○擔任峰緯公司負責人
    期間，你有無收過峰緯公司的支票？）沒有，都是匯款」、
    「（如果都是匯款的話，為何在匯給你款項的時候要扣掉利
    息？）當初我跟辛○○談好的，由他們直接匯款給我們，本
    來是要開三個月的期票，所以壬○○○在匯款時，會預先扣
    除三個月的利息，這是一般民間生意往來的標準作法」、「
    （請仔細回想，在你透過辛○○跟峰緯公司交易的時候，有
    無收過峰緯公司的支票？）確定沒有」、「（你是否知道你
    們公司與峰緯公司交易的時候，峰緯公司有無開過支票給你
    ？）開始接洽生意之後，就是用匯款月結來支付貨款，沒有
    開票」、「（在辛○○、丙○○擔任峰緯公司實際負責人期
    間，你有無因為業務上的關係收過峰緯公司的票？）都沒有
    ，也是一樣都是匯款，丑○○擔任負責人之後剛開始前半年
    也是用匯款，後來才用支票」、「（峰緯公司有無直接匯款
    給你個人？）辛○○、丙○○擔任負責人的時候都是由壬○○○匯款給我」、「（請提示偵卷第259 頁告訴理由補狀所
    附告證47第2 頁之峰緯公司所開立給永邑公司的92年5 月31
    日面額1,491,743 元支票，你是否看過這張支票？）有，這
    是峰緯公司付給我們的貨款，我們有收到這張支票，有時候
    峰緯公司資金調度比較緊的時候，就會有開支票的情形，但
    這種情形很少，應該只有這一張，其他印象中都沒有」、「
    （你為何剛剛說峰緯公司從來沒有開過支票給你們？）因為
    時間太久，我不可能記那麼清楚」、「（在92年2 月間，峰
    緯公司有沒有用匯款直接匯到到你們公司的帳號？）我不是
    很清楚，丙○○接任負責人之後，他們的作法不一樣，這還
    要再查」、「（為何你剛才說峰緯公司一直以來都沒有從峰
    緯公司匯款到你們公司？）我剛才這樣說是指辛○○擔任負
    責人的期間，至於丙○○擔任負責人期間，我的印象比較模
    糊」、「（請提示上開告證47第2 頁支票上方之峰緯公司傳
    票，該傳票是否就是依照你們公司請款所作的傳票，而後開
    出下方的支票？）我不清楚，這是峰緯公司內部的傳票」、
    「（你剛剛說丑○○接任峰緯公司董事長之後，剛開始還是
    用匯款的方式匯款給你們公司，這個匯款有無扣除利息？）
    預扣三個月千分之5 的利息，是從峰緯公司匯過來」、「（
    請提示上開告證47第2 頁支票影本，上面把受款人永邑公司
    槓掉，有無經過你們同意？）有，這是丙○○接任負責人之
    後，他開這張支票付貨款，因為我們長期是用匯款方式付貨
    款，所以我請峰緯公司的丙○○或是辛○○幫我們兌現，再
    匯款給我們，也有扣除三個月月息百分之2 到3 的利息。我
    是將票寄回去峰緯公司，意思是希望峰緯公司不要開票，像
    以往用匯款的方式付款。至於受款人永邑公司是誰劃掉我不
    清楚，票就由公司處理，這我不管」、「（在你把票寄回峰
    緯公司之後，有無與峰緯公司的人聯絡？）應該是有，確認
    他們收到票之後才會匯款給我們，我是跟峰緯公司的會計庚○○聯絡」、「（丙○○接任峰緯公司負責人之後，支票上
    的小章應該是丙○○才對？）是的」、「（請提示上開告證
    47第2 頁的支票影本，為何支票上發票人的小章還是辛○○
    ，且塗銷受款人永邑公司的章也是辛○○的章？）這確實是
    辛○○的章，但這是峰緯公司的內部的事，我也不知道這麼
    多，我只要貨款有拿到就好了」、「（上開支票背面背書人
    是否是你們永邑公司？）是的，這是我們永邑公司的章」、
    「（上開支票背面背書的帳號是否是你們公司的帳號？）我
    還要再查，我現在沒有辦法記這麼多」、「（既然你與辛○○長期以來約定以匯款方式付貨款，為何辛○○還要開上開
    這張支票？）這張票是丙○○擔任負責人的時候開的。因為
    負責人更換之後，可能資金週轉問題，變成開支票」等語（
    見本院卷97年6 月25日審判筆錄）、證人寅○○（按北興公
    司負責人為寅○○之配偶）於本院審理時證稱：「（從事何
    職業？）風機製造，我是北興企業有限公司擔任執行業務股
    東，負責人是我太太」、「（你是否認識在庭的被告二人？
    ）都認識」、「（是否知道峰緯通風機械股份有限公司？）
    知道」、「（為何會認識被告二人？）因為生意上的往來關
    係認識」、「（是跟何公司的生意往來？）峰緯公司」、「
    （和峰緯經公司的生意往來，是否都是你代表你們公司與峰
    緯公司接洽？）是」、「（你們交易的內容為何？）峰緯公
    司向我們北興公司購買通風機等這類的東西」、「（峰緯公
    司和你們這樣的交易有多久？）大概從82或83年間開始，一
    直有這樣的生意往來，現在還有」、「（你們與峰緯公司交
    易的錢，如何計算？）貨款是月結方式，請款時我會將所有
    的貨款明細連帶發票寄給峰緯公司，峰緯公司會開二個月或
    三個月期票給我，剛開始我的資金不是很充裕，我會用貨款
    支票向辛○○調現，由壬○○○匯款到我公司的帳戶，有時
    候我不缺錢時，我就不會向他們調現」、「（你這樣向他們
    調現時，他們有無向你預扣利息？）當然有」、「（如何扣
    ？）比如期票是三個月，大約是2 至3 ％」、「（你前述所
    謂拿峰緯公司貨款支票向辛○○調現，是否頻繁？）算滿頻
    繁的，不一定幾次，有時如果我需要錢的話，支票還沒有開
    出來時，我就會先向被告調現，峰緯公司開給我的貨款支票
    就會由辛○○直接拿走，再由辛○○扣除調現的金額，如果
    支票面額有剩，辛○○扣除利息後會將餘款匯給我。通常我
    月底將發票及明細寄給峰緯公司後，下個月底峰緯公司會將
    貨款支票開出來」、「（請提示發查字第263 號第114 頁所
    檢附支票1 張，這張面額新台幣40萬元支票是否有看過？這
    張支票後來的流向為何？）我現在不記得，上面受款人是寫
    北興企業公司沒錯，支票流向我現在不記得」、「（剛剛所
    提示的支票，其上受款人是寫北興企業公司，印象中有無拿
    這張支票去向辛○○調現過？）時間已久，我記不得」、「
    （檢察官問剛剛提示的支票，票載發票日為90年4 月15日，
    這個發票日之前，你印象中有無和峰緯公司有一筆40萬元的
    貨款交易？）時間已久，我記不得。我們公司的帳冊保存5
    年就會銷燬」、「（你的意思是說到底你們公司有無與峰緯
    公司有這筆40萬元的貨款交易你無法確認？）是，帳冊也銷
    燬了」、「（你和被告辛○○、被告壬○○○如何認識？）
    我以前與辛○○在另一家公司是同事，大約1 、20歲時，我
    退伍回來沒有多久，辛○○就去創業了，後來他到峰緯公司
    之後，我才跟他有比較密集的生意上往來」等語（見本院卷
    97年9 月18日審判筆錄）及證人丁○○於本院審理時證稱：
    「（你從事何職業？）風機零件製造」、「（你是哪家公司
    的？）以前叫建來工業社，現在是建來模具有限公司」、「
    （是否認識在庭的被告二人？）都認識」、「（是否知道峰
    緯公司？）知道」、「（為何會認識在庭的二位被告？）我
    有作他們峰緯公司的風機零件，是峰緯公司向我們訂購風機
    零件，由我們製造交貨」、「（和峰緯公司的生意往來都是
    和誰接洽？）辛○○」、「（你們公司和峰緯公司的交易貨
    款如何計算？）這個月貨款下個月請款」、「（峰緯公司如
    何付給你這筆錢？）請款該月底峰緯公司開2 個月的期票」
    、「（有無例外？）有時候我們公司要週轉時，會向辛○○
    個人預支貨款」、「（如何預支？）有時候我們公司還沒有
    領到票，先打電話給辛○○，他就叫壬○○○匯款給我在玉
    山銀行新莊分行的私人帳戶」、「（這樣的情形，辛○○有
    無和你算利息？）有，月息百分之1.5 」、「（你如何還？
    ）就是用貨款去扣，峰緯公司開給我的貨款支票，交給辛○○，由他扣掉利息和借款之後，再將餘款給我」、「（二個
    月的利息為何？）百分之3 」、「（一開始如何認識辛○○
    ？）之前被告在別的公司當主管時，我就有在作該公司的業
    務，我和他已經認識20多年」、「（你剛說你有拿峰緯公司
    的貨款支票和辛○○調現，辛○○都是匯款到你玉山銀行私
    人的帳戶嗎？）是」、「（辛○○匯款給你的金額是一次匯
    給你或是分很多次？）他是一次匯給我。但是貨款金額扣掉
    借款及利息的錢，如果還有剩，辛○○會再匯給我」、「（
    是否知道辛○○透過哪個銀行帳戶匯款給你？）是壬○○○
    私人的帳戶」、「（請提示發查字第263 號第112 頁所檢附
    支票影本1 張，這張面額新台幣460480元支票是否有看過？
    這張支票後來的流向為何？）但我們公司沒有收到這張支票
    ，我直接叫辛○○去處理。但是我們公司與峰緯公司有對帳
    過，所以我知道有這張票。我不知道這張支票的流向」、「
    （你說你知道有上開460480元的支票，你是否記得這張支票
    是峰緯公司付給你們公司何種產品的貨款？可否提供帳冊參
    考？）時間已久，我不記得是什麼貨款。建來工業社已經廢
    止，以前的帳冊已經找不到了」、「（你每次與辛○○借錢
    的數目與貨款支票金額是否相符？）是的」、「（你剛剛為
    何會說，如果票面金額有剩下的話，辛○○會再匯差額給你
    ？）對，如果支票金額有剩，我會向辛○○要」、「（提示
    戊○94年發查字第263 號卷第102 頁發票日89年12月25日，
    面額332700元支票，被告辛○○說這張支票是峰緯公司要付
    給你們的貨款支票，而因你向辛○○借貸，所以他在89年10
    月3 日匯款557200元到你的玉山銀行新莊分行帳戶內（並提
    示本院卷一第108 頁被證26），結餘款224500元，有無此事
    ？）這張支票是峰緯公司開給我們公司的貨款支票，至於當
    時我有無向辛○○借557200元及為何他匯這筆金額給我，我
    都忘記了」等語（見本院卷97年9 月18日審判筆錄），均相
    符合，並有被告2 人所提出其等與該等公司間匯款情形之電
    話匯款清單、匯款申請書、客戶歷史資料查詢明細表、自動
    匯款清單各乙份可憑，足認如附表四編號1 、2 、3 、4 、
    7 、9 、10、11、12支票9 紙，應分別確係告訴人峰緯公司
    原所簽發應付予永邑公司、北興公司及建來公司之款項，惟
    因該等公司持向被告2 人私人貼換現金，經被告2 人先後匯
    款至該等公司帳戶後，再持如附表四編號1 、2 、3 、4 、
    7 、9 、10、11、12支票9 紙兌現，則被告2 人自無侵占如
    附表四編號1 、2 、3 、4 、7 、9 、10、11、12支票9 紙
    之犯意及行為，至為顯然。此外，復查無其他任何積極事證
    足資證明被告2 人確有公訴人所指此部分犯行，自屬不能證
    明被告2 人此部分犯罪，惟因公訴人認被告2 人此部分犯行
    與其等上開經本院論罪科刑之犯行部分間，有修正前刑法第
    56條連續犯之裁判上一罪關係，爰不另為無罪之諭知，附此
    敘明。
  (四)如附表四編號5 支票乙紙部分：查告訴人峰緯公司於89年上
    半年確曾發予被告辛○○股東紅利及業務獎金，各501960元
    及240640元，合計742600元乙節，此有告訴人峰緯公司89年
    上半年發放股東紅利及業務獎金表各乙紙可佐，並據本院認
    定在卷，有如上述，則被告2 人自無侵占附表四編號5 支票
    中股東紅利及業務獎金各501960元及240640元，合計742600
    元之犯意及行為，至為灼然。此外，復查無其他任何積極事
    證足資證明被告2 人確有公訴人所指此部分犯行，自屬不能
    證明被告2 人此部分犯罪，惟因公訴人認被告2 人此部分犯
    行與其等上開經本院論罪科刑之犯行部分間，有修正前刑法
    第56條連續犯之裁判上一罪關係，爰不另為無罪之諭知，附
    此敘明。
  (五)如附表四編號6 支票乙紙部分：被告辛○○確曾於上開時地
    交付壬○○○如附表四編號6 所示0000000 元支票乙紙，再
    由被告壬○○○持往兌現乙情，雖據被告2 人於本院審理時
    供承屬實，並互核一致，而堪認定。惟被告2 人均辯稱上開
    票款係當時告訴人峰緯公司購買乙輛賓士汽車之款項，伊等
    並未侵占之等語，不僅核與證人甲○○於本院審理時證稱：
    「（是否認識在庭的被告二人？）都認識，辛○○跟我買車
    子，交車的時候壬○○○有一起來」、「（你是否知道峰緯
    公司？）知道，車子是登記在峰緯公司名下」、「（你是否
    知道被告辛○○與峰緯公司之間有官司糾紛？）現在知道，
    以前不知道」、「（請提示96年3 月27日聲請調查證據暨答
    辯狀被證8 ，你是否因為辛○○與峰緯公司的官司在95年12
    月7 日到臺灣高等法院做過證？）是」、「（請提示96年3
    月27日聲請調查證據暨答辯狀被證8 筆錄第二頁倒數第二段
    ，你裡面有提到你賣了一輛賓士S-280 給被告辛○○登記在
    峰緯公司名下，賣的金額是新台幣185 萬元，關於這段話陳
    述是否實在？）實在」、「（你在這段話中有提到付訂金款
    10萬及交車款125 萬元，都是辛○○開支票，尾款他拿現金
    分三次，15、15、20萬元給你，是否如此？）是」、「（10
    萬與125 萬元的支票是分開開還是一次開？）分開開」、「
    （辛○○是拿何人的支票給你？）應該是壬○○○的支票」
    、「（這一次的買賣，辛○○或是峰緯公司有無開過135 萬
    元的支票給你？）沒有」、（有無因上開交易收過峰緯公司
    開的票？）沒有」、「（這輛賓士車買賣時有無簽立任何書
    面契約？）有，年代久遠，大約有10年，契約已經找不到了
    」、「（你剛說這輛車總價185 萬元，為何時間已久你還記
    得這麼清楚？）買賣中古的賓士車不是很多，我當時大部分
    都是買賣新車，而且這件交易辛○○要求保固，中古車一般
    很少人要求保固，所以我印象比較深」、「（剛才所說那筆
    汽車交易的尾款分三次交付，在何處交付的？）都是辛○○
    拿到我們公司來的」、「（為何剛剛提到保固？）因為辛○○怕車子會故障有問題，他要求保固，等保固期限過，在一
    次付尾款，我說沒有辦法，所以我同意他交車後尾款分三次
    給」等語（見本院卷97年9 月18日審判筆錄）相符，且揆諸
    被告2 人及證人甲○○上開所述上開賓士汽車之售價為0000
    000 元，亦超出如附表四編號6 所示0000000 元支票之面額
    計350000元，而上開賓士汽車後來亦確曾過戶至告訴人峰緯
    公司名下所有，堪認被告2 人應確有依約給付上開0000000
    元之全部價款，則被告2 人自無侵占如附表四編號6 所示00
    00000 元支票之可能，至為顯然。此外，復查無其他任何積
    極事證足資證明被告2 人確有公訴人所指此部分犯行，自屬
    不能證明被告2 人此部分犯罪，惟因公訴人認被告2 人此部
    分犯行與其等上開經本院論罪科刑之犯行部分間，有修正前
    刑法第56條連續犯之裁判上一罪關係，爰不另為無罪之諭知
    ，附此敘明。
  (六)如附表四編號8 支票乙紙部分：被告2 人辯稱如附表四編號
    8 之0000000 元支票乙紙，係被告辛○○89年下半年應得之
    股東紅利836600元及業務獎金237632元及加班超勤，合計00
    00000 元，其等並無侵占該紙支票等語，且揆諸告訴人峰緯
    公司89年下半年發放股東紅利及業務獎金表所載，被告辛○○應各領836600元及237632元，合計確為0000000 元，此有
    上開發放股東紅利及業務獎金表各乙紙可稽，足堪認定，而
    依告訴人峰緯公司89年下半年發放股東紅利及業務獎金表所
    載，除被告辛○○外，其餘股東子○○、己○○、丑○○、
    丙○○、癸○○、卯○○6 人，應各領得966132元（按股東
    紅利、業務獎金各728500元、237632元）、681500元、6345
    00元（按以上僅領股東紅利）、527376元（按股東紅利、業
    務獎金各333700元、193076元）、470000元、545200元（按
    以上僅領股東紅利）乙節，經本院依聲請向永豐商銀函調支
    票影本之結果，亦確有上開面額各為966132元、681500元、
    634500元、527376元）、470000元、545200元，票號為QF00
    00000 及QF0000000 起至QF0000000 之連號支票影本計6 紙
    可佐，亦核與附表四編號8 支票乙紙之票號為QF0000000 乙
    節一致，足認上開面額各為0000000 元、966132元、681500
    元、634500元、527376元）、470000元、545200元，票號為
    QF0000000 、QF00 00000及QF0000000 起至QF0000000 之連
    號支票7 紙，確為告訴人峰緯公司發放被告辛○○及其餘股
    東子○○、己○○、丑○○、丙○○、癸○○、卯○○6 人
    89年下半年股東紅利及業務獎金所簽發者，被告2 人應無侵
    占附表四編號8 支票乙紙之犯意及行為，至為顯然。此外，
    復查無其他任何積極事證足資證明被告2 人確有公訴人所指
    此部分犯行，自屬不能證明被告2 人此部分犯罪，惟因公訴
    人認被告2 人此部分犯行與其等上開經本院論罪科刑之犯行
    部分間，有修正前刑法第56條連續犯之裁判上一罪關係，爰
    不另為無罪之諭知，附此敘明。
、移送併案審理（即臺灣板橋地方法院檢察署98年度偵字第20
    42號案件）部分：臺灣板橋地方法院檢察署檢察官另以被告
    辛○○於擔任告訴人峰緯公司負責人期間，明知與客戶間買
    賣交易，無論係以何種方式收取貨款，均應逐筆詳細記載列
    載於會計帳冊並開立發票，向稅捐機關誠實申報銷售額，竟
    基於損害告訴人峰緯公司及為自己不法利益之概括犯意，於
    89年至92年期間，連續多次就告訴人峰緯公司之交易漏開發
    票及漏報銷售額合計共新臺幣1168萬495 元，詎被告辛○○
    於卸任後，復將任期內保管之公司帳冊侵占入己，拒絕交付
    予接任之負責人丙○○，並以匿名檢舉信之方式，向稅捐機
    關檢舉告訴人峰緯公司逃漏稅捐，致告訴人峰緯公司遭國稅
    局罰緩而受有損害，因認被告辛○○此部分所為，另涉有刑
    法第335 條第1 項之侵占罪嫌、第342 條之背信罪嫌及稅捐
    稽徵法第47條第3 款、第41條之逃漏稅捐罪嫌，而移送本院
    併案審理云云。惟：臺灣板橋地方法院檢察署檢察官上開移
    送被告辛○○另有「連續多次就峰緯公司之交易漏開發票及
    漏報銷售額合計共新臺幣1168萬495 元」，而涉有刑法第34
    2 條之背信罪嫌及稅捐稽徵法第47條第3 款、第41條之逃漏
    稅捐罪嫌云云，不僅核與本件公訴人原起訴被告辛○○涉有
    上開經本院論罪科刑之業務侵占告訴人峰緯公司所有存款、
    支票票款、定存單存款（即如上開事實一、(一)至(四)及二、(一)
    、(二)所述）間，屬二不相關之犯罪事實，且其間所犯法條之
    構成要件，亦非同一，顯無修正前刑法第55條牽連犯及第56
    條連續犯之裁判上一罪關係可言；另臺灣板橋地方法院檢察
    署檢察官以「被告辛○○於卸任後，復將任期內保管之公司
    帳冊侵占入己，拒絕交付予接任之負責人丙○○」，而涉有
    刑法第335 條第1 項之侵占罪嫌云云，不僅被告辛○○之侵
    占犯罪時間，係發生在其「卸任」告訴人峰緯公司負責人之
    後，已與本件公訴人原起訴被告辛○○涉有上開經本院論罪
    科刑之業務侵占犯罪時間，均係在被告辛○○「擔任」告訴
    人峰緯公司負責人期間，而有所不同，且被告辛○○上開經
    本院論罪科刑所認定者，亦係被告辛○○業務侵占告訴人峰
    緯公司所有上開存款、支票票款、定存單存款（即如上開事
    實一、(一)至(四)及二、(一)、(二)所述），均核與臺灣板橋地方法
    院檢察署檢察官移送併案審理所指被告辛○○將任期內保管
    之「公司帳冊」侵占入己云云不同，縱認被告辛○○果有將
    上開「公司帳冊」據為己有之行為，應屬被告辛○○「卸任
    」告訴人峰緯公司董事長乙職後，另行起意所為，至為顯然
    ，自亦無修正前刑法第55條牽連犯及第56條連續犯之裁判上
    一罪關係，是臺灣板橋地方法院檢察署檢察官未經查明上情
    ，以被告辛○○上開經併案審理部分與公訴人原起訴部分間
    ，有修正前刑法第55條牽連犯、第56條連續犯之裁判上一罪
    關係，而移送本院併案審理云云，揆諸上述，容有誤會，自
    應退回由檢察官另行偵查，附此敘明。
據上論斷，應依刑事訴訟法第299 條第1 項前段，刑法第2 條第
1 項前段、第28條、修正前第31條第1 項、修正前第56條、第33
6 條第2 項，罰金罰鍰提高標準條例第1 條前段，判決如主文。
本案經檢察官黃筵銘到庭執行職務。
中    華    民    國    98    年    3     月    27    日
                  刑事第七庭  審判長法  官  戴嘉清
                                    法  官  陳信旗
                                    法  官  林晏鵬
附表一
┌──┬───────┬─────┬─────────┐
│編號│時間          │金額新臺幣│資金流向          │
├──┼───────┼─────┼─────────┤
│１  │86年1月16 日  │190萬元   │壬○○○台北商銀中│
│    │              │          │港分行000000000000│
│    │              │          │0 號帳戶          │
├──┼───────┼─────┼─────────┤
│２  │86年11月24日  │200萬元   │其中50萬元匯入陳鳳│
│    │              │          │英合作金庫五洲分行│
│    │              │          │0000000000000 號帳│
│    │              │          │戶，其中150 萬元匯│
│    │              │          │入壬○○○台北商銀│
│    │              │          │中港分行0000000000│
│    │              │          │400 號帳戶        │
│    │              │          │                  │
├──┼───────┼─────┼─────────┤
│３  │87年11月17日  │40萬元    │壬○○○台北商銀中│
│    │              │          │港分行000000000000│
│    │              │          │0 號帳戶          │
├──┴───────┴─────┴─────────┤
│合計：430萬元                                       │
└──────────────────────────┘
附表二
┌──┬───────┬─────┬─────────┐
│編號│時間          │金額新臺幣│資金流向          │
├──┼───────┼─────┼─────────┤
│１  │87年7月10日   │99萬元    │辛○○台新銀行新莊│
│    │              │          │分行00000000000000│
│    │              │          │號帳戶            │
├──┼───────┼─────┼─────────┤
│２  │88年6月3日    │150萬元   │壬○○○台北商銀中│
│    │              │          │港分行000000000000│
│    │              │          │0 號帳戶          │
├──┼───────┼─────┼─────────┤
│３  │88年10月27日  │135萬     │同上              │
│    │              │          │                  │
│    │              │          │                  │
├──┼───────┼─────┼─────────┤
│４  │89年5月29日   │300萬元   │同上              │
├──┼───────┼─────┼─────────┤
│５  │90年1月20日   │60萬元    │同上              │
├──┼───────┼─────┼─────────┤
│６  │90年7月24日   │200萬元   │辛○○台新銀行新莊│
│    │              │          │分行00000000000000│
│    │              │          │號帳戶，惟起訴書誤│
│    │              │          │載為「壬○○○」  │
│    │              │          │                  │
├──┼───────┼─────┼─────────┤
│７  │90年10月2日   │150萬元   │壬○○○台北商銀中│
│    │              │          │港分行000000000000│
│    │              │          │0 號帳戶          │
├──┼───────┼─────┼─────────┤
│８  │90年11月14日  │160萬元   │同上              │
├──┼───────┼─────┼─────────┤
│９  │91年2月7日    │100萬元   │同上              │
├──┼───────┼─────┼─────────┤
│１０  │91年4月10日   │85萬元    │同上              │
├──┼───────┼─────┼─────────┤
│  │91年5月24日   │150萬元   │辛○○台北商銀中港│
│    │              │          │分行帳號0000000000│
│    │              │          │900 號帳戶        │
├──┴───────┴─────┴─────────┤
│合計：1589萬元                                      │
└──────────────────────────┘
附表三
┌──┬────┬─────┬─────┬──────┐
│編號│時間    │面額新臺幣│票號      │支票兌現帳戶│
├──┼────┼─────┼─────┼──────┤
│１  │88年9 月│240萬元   │QC0000000 │其中140萬存 │
│    │7日     │          │          │入壬○○○台│
│    │        │          │          │北商銀中港分│
│    │        │          │          │行0000000000│
│    │        │          │          │400 號帳戶，│
│    │        │          │          │另100 萬元存│
│    │        │          │          │入壬○○○台│
│    │        │          │          │北商銀中港分│
│    │        │          │          │行0000000000│
│    │        │          │          │600 號帳戶  │
│    │        │          │          │            │
│    │        │          │          │            │
│    │        │          │          │            │
├──┼────┼─────┼─────┼──────┤
│２  │88年11月│160萬元   │QC0000000 │壬○○○台北│
│    │24日    │          │          │商銀中港分行│
│    │        │          │          │000000000000│
│    │        │          │          │0 號帳戶    │
│    │        │          │          │            │
├──┼────┼─────┼─────┼──────┤
│３  │89年2月 │80萬元    │QC0000000 │同上        │
│    │17日    │          │          │            │
├──┼────┼─────┼─────┼──────┤
│４  │89年4月 │100萬元   │QC0000000 │同上        │
│    │30日    │          │          │            │
├──┼────┼─────┼─────┼──────┤
│５  │89年6月1│400萬元   │QF0000000 │同上        │
│    │日      │          │          │            │
├──┼────┼─────┼─────┼──────┤
│６  │89年7月 │100萬元   │QF0000000 │壬○○○台北│
│    │12日    │          │          │商銀中港分行│
│    │        │          │          │000000000060│
│    │        │          │          │0 號帳戶    │
│    │        │          │          │            │
├──┼────┼─────┼─────┼──────┤
│７  │89年8月2│25萬7400元│QF0000000 │壬○○○台北│
│    │日      │(本 支票面│          │商銀中港分行│
│    │        │額為100 萬│          │000000000000│
│    │        │元，惟其中│          │0 號帳戶    │
│    │        │74萬2600元│          │            │
│    │        │為如附表四│          │            │
│    │        │編號５，不│          │            │
│    │        │另為無罪之│          │            │
│    │        │諭知)     │          │            │
├──┼────┼─────┼─────┼──────┤
│８  │89年12月│100萬元   │QF0000000 │同上        │
│    │26日    │          │          │            │
├──┼────┼─────┼─────┼──────┤
│９  │90年1月 │120萬元   │QF0000000 │同上        │
│    │19日    │          │          │            │
├──┼────┼─────┼─────┼──────┤
│１０  │92年1月 │150萬元   │SC0000000 │同上        │
│    │31日    │          │          │            │
├──┴────┴─────┴─────┴──────┤
│合計：1475萬7400元                                  │
└──────────────────────────┘
 附表四
┌─┬───┬───┬─────┬────┬─────┐
│編│時間  │金額新│票號      │支票兌現│流向說明  │
│號│      │臺幣  │          │帳戶    │          │
├─┼───┼───┼─────┼────┼─────┤
│１│87年11│314萬 │QC0000000 │壬○○○│協力廠商永│
│  │月30日│4670元│          │台北商銀│邑公司87年│
│  │      │      │          │中港分行│7月份貨款 │
│  │      │      │          │00000000│變現使用，│
│  │      │      │          │86400 號│分二次:   │
│  │      │      │          │帳戶    │(1)87年8月 │
│  │      │      │          │        │29日，70萬│
│  │      │      │          │        │元        │
│  │      │      │          │        │(2)87年9月4│
│  │      │      │          │        │日，235萬 │
│  │      │      │          │        │4340元    │
├─┼───┼───┼─────┼────┼─────┤
│２│88年1 │190萬 │QC0000000 │同上    │協力廠商永│
│  │月29日│5400元│          │        │邑公司87年│
│  │      │      │          │        │10月份貨款│
│  │      │      │          │        │變現使用  │
├─┼───┼───┼─────┼────┼─────┤
│３│88年2 │100萬 │QC0000000 │其中11萬│起訴書第17│
│  │月12日│元    │          │5710元存│頁附表四17│
│  │      │      │          │入徐曾英│項壬○○○│
│  │      │      │          │花台北商│88年2月12 │
│  │      │      │          │銀中港分│日匯款88萬│
│  │      │      │          │行320210│4290元支付│
│  │      │      │          │0000000 │協力廠商永│
│  │      │      │          │號帳戶  │邑公司貨款│
│  │      │      │          │        │新竹企銀大│
│  │      │      │          │        │園分行2530│
│  │      │      │          │        │044239)不 │
│  │      │      │          │        │予起訴。88│
│  │      │      │          │        │年2 月2 日│
│  │      │      │          │        │壬○○○現│
│  │      │      │          │        │金15萬元存│
│  │      │      │          │        │入峰緯公司│
│  │      │      │          │        │台新銀行新│
│  │      │      │          │        │莊分行0050│
│  │      │      │          │        │0000000000│
│  │      │      │          │        │號帳戶    │
│  │      │      │          │        │          │
│  │      │      │          │        │          │
├─┼───┼───┼─────┼────┼─────┤
│４│89年4 │234萬 │QC0000000 │壬○○○│協力廠商永│
│  │月30日│586元 │          │台北商銀│邑公司89年│
│  │      │      │          │中港分行│1月份貨款 │
│  │      │      │          │00000000│變現使用  │
│  │      │      │          │86400 號│          │
│  │      │      │          │帳戶    │          │
│  │      │      │          │        │          │
├─┼───┼───┼─────┼────┼─────┤
│５│89年8 │74萬26│QF0000000 │同上    │峰緯公司徐│
│  │月2日 │00元( │          │        │啟明89年上│
│  │      │本支票│          │        │半年度股東│
│  │      │面額為│          │        │紅利50萬19│
│  │      │100 萬│          │        │60元，業務│
│  │      │元，惟│          │        │獎金24萬64│
│  │      │其中25│          │        │0 元，總共│
│  │      │萬7400│          │        │74萬2600元│
│  │      │元為如│          │        │，並由會計│
│  │      │附表三│          │        │庚○○作帳│
│  │      │編號７│          │        │後在支票正│
│  │      │，另為│          │        │面書寫徐啟│
│  │      │有罪之│          │        │明字體    │
│  │      │諭知) │          │        │          │
│  │      │      │          │        │          │
│  │      │      │          │        │          │
│  │      │      │          │        │          │
│  │      │      │          │        │          │
│  │      │      │          │        │          │
├─┼───┼───┼─────┼────┼─────┤
│６│89年11│150萬 │QF0000000 │同上    │峰緯公司購│
│  │月3日 │元    │          │        │車款項支付│
│  │      │      │          │        │瑋旌汽車訂│
│  │      │      │          │        │金89年10月│
│  │      │      │          │        │31日10萬元│
│  │      │      │          │        │，交車款89│
│  │      │      │          │        │年11月7日 │
│  │      │      │          │        │125萬元， │
│  │      │      │          │        │尾款現金50│
│  │      │      │          │        │萬元，合計│
│  │      │      │          │        │185萬元   │
├─┼───┼───┼─────┼────┼─────┤
│７│89年12│33萬  │QF0000000 │同上    │協力廠商建│
│  │月25日│2700元│          │        │來企業社89│
│  │      │      │          │        │年8月份貨 │
│  │      │      │          │        │款變現使用│
│  │      │      │          │        │連同短期借│
│  │      │      │          │        │貸10月3日 │
│  │      │      │          │        │共匯入55萬│
│  │      │      │          │        │7218元玉山│
│  │      │      │          │        │銀行新莊分│
│  │      │      │          │        │行00000000│
│  │      │      │          │        │14062 號帳│
│  │      │      │          │        │戶        │
├─┼───┼───┼─────┼────┼─────┤
│８│90年1 │107萬 │QF0000000 │同上    │峰緯公司89│
│  │月19日│4232元│          │        │年下半年度│
│  │      │      │          │        │股東紅利83│
│  │      │      │          │        │萬6600元及│
│  │      │      │          │        │業務獎金23│
│  │      │      │          │        │萬7632元，│
│  │      │      │          │        │合計107萬 │
│  │      │      │          │        │4232元，支│
│  │      │      │          │        │票正面有會│
│  │      │      │          │        │計庚○○書│
│  │      │      │          │        │寫辛○○字│
│  │      │      │          │        │體        │
│  │      │      │          │        │          │
│  │      │      │          │        │          │
├─┼───┼───┼─────┼────┼─────┤
│９│90年3 │281萬 │QF0000000 │同上    │協力廠商永│
│  │月31日│2900元│          │        │邑公司89年│
│  │      │      │          │        │11月份貨款│
│  │      │      │          │        │連同短期借│
│  │      │      │          │        │貸共300萬 │
│  │      │      │          │        │元，匯入89│
│  │      │      │          │        │年12月29日│
│  │      │      │          │        │永邑公司新│
│  │      │      │          │        │竹企銀大園│
│  │      │      │          │        │分行253004│
│  │      │      │          │        │4239號帳戶│
│  │      │      │          │        │          │
├─┼───┼───┼─────┼────┼─────┤
│10│90年4 │46萬  │QF0000000 │同上    │協力廠商建│
│  │月15日│480元 │          │        │來企業社89│
│  │      │      │          │        │年12月份貨│
│  │      │      │          │        │款變現使用│
│  │      │      │          │        │於90年2月2│
│  │      │      │          │        │日匯入44萬│
│  │      │      │          │        │5497元玉山│
│  │      │      │          │        │銀行新莊分│
│  │      │      │          │        │行00000000│
│  │      │      │          │        │14062 號帳│
│  │      │      │          │        │戶        │
├─┼───┼───┼─────┼────┼─────┤
││90年4 │40萬元│QF0000000 │同上    │協力廠商北│
│  │月15日│      │          │        │興公司89年│
│  │      │      │          │        │12月份貨款│
│  │      │      │          │        │變現使用，│
│  │      │      │          │        │分二次匯款│
│  │      │      │          │        │:         │
│  │      │      │          │        │(1)90年1月 │
│  │      │      │          │        │30日，30萬│
│  │      │      │          │        │元        │
│  │      │      │          │        │(2)90年2月5│
│  │      │      │          │        │日，8萬800│
│  │      │      │          │        │0元       │
│  │      │      │          │        │入合庫土城│
│  │      │      │          │        │分行帳號07│
│  │      │      │          │        │00000000  │
├─┼───┼───┼─────┼────┼─────┤
││90年8 │225萬 │QG0000000 │同上    │協力廠商永│
│  │月31日│元    │          │        │邑公司90年│
│  │      │      │          │        │4月份貨款 │
│  │      │      │          │        │變現使用，│
│  │      │      │          │        │90年6月4日│
│  │      │      │          │        │分二次匯款│
│  │      │      │          │        │:118萬5318│
│  │      │      │          │        │元及100萬 │
│  │      │      │          │        │元        │
├─┴───┴───┴─────┴────┴─────┤
│合計：1796萬3568元                                  │
└──────────────────────────┘
上列正本證明與原本無異。
如不服本判決，應於判決送達後10日內敘明上訴理由，向本院提
出上訴狀 (應附繕本) ，上訴於臺灣高等法院。其未敘述上訴理
由者，應於上訴期間屆滿後20日內向本院補提理由書「切勿逕送
上級法院」。
                                    書記官  陳映孜
中    華    民    國    98    年    3     月    27    日
附錄法條：刑法第336條
中華民國刑法第336條
（公務公益侵占罪、業務侵占罪）
對於公務上或因公益所持有之物，犯前條第 1 項之罪者，處 1
年以上 7 年以下有期徒刑，得併科 5 千元以下罰金。
對於業務上所持有之物，犯前條第 1 項之罪者，處 6 月以上
5 年以下有期徒刑，得併科 3 千元以下罰金。
前二項之未遂犯罰之。


司法院資訊處製作；財團法人民間司法改革基金會備份。
